臺灣高雄地方法院民事判決
                                     110年度訴字第1335號
原      告  林縠連  


被      告  林穀基  

當事人間清償債務事件，本院民國111年2月22日言詞辯論終結，
判決如下：
    主      文
被告應給付原告新臺幣3,440,952元，及自民國110年9月7日起至
清償日止，按年息1.47％計算之利息。 
訴訟費用由被告負擔。
本判決於原告以新臺幣1,150,000元為被告供擔保後，得為假執
行。但被告如以新臺幣3,440,952元為原告預供擔保後，得免為
假執行。
    事實及理由
一、原告主張：被告前於民國99年間向高雄銀行貸款新臺幣（下
    同）400 萬元（下稱系爭借款），並由原告、訴外人林穀波
    、林依智擔任保證人。嗣被告未依約償還借款，原告陸續於
    101 年9 月19日至110 年4 月12日間，代被告清償系爭借款
    之本金新臺幣（下同）2,993,993 元、利息與違約金446,95
    9 元（合計3,440,952 元）。為此，爰依民法第749 條規定
    提起本件訴訟，並聲明：㈠被告應給付原告3,440,952 元，
    及起訴狀繕本送達翌日起至清償日止，按年息1.47％計算之
    利息；㈡願供擔保，請准宣告假執行。
二、被告則以：因為伊之大哥林縠波需要錢，所以父親即林依智
    要求用伊名義去借款，因為伊在台電公司上班可以用公教人
    員低利貸款，並由原告、林穀波、林依智擔任保證人。但系
    爭借款不是伊要借，伊只是出名。貸出來的款項也都是直接
    轉到林縠波的帳號，貸款也都是林縠波在繳。林縠波過世之
    後，也都是由他女兒去還款。由原告匯款清償系爭借款之金
    額僅29,064元，再加上之後清償993,993元及5,976元，總計
    1,029,033元。父親林依智及大哥林縠波相繼過世，被告僅
    同意與原告平均分擔上開金額，每人分擔514,516元等語置
    辯，並聲明：㈠原告之訴駁回。㈡如受不利之判決，願供擔保
    請准免假執行。
三、本院得心證之理由：
（一）被告於99年間向高雄銀行貸款400萬元（系爭借款），並
      由原告、林穀波、林依智擔任保證人等情，有系爭借款之
      放款借據在卷可稽（審訴卷第19頁），該等事實，應堪屬
      實。被告則抗辯：其大哥林縠波才是系爭借款之實際借款
      人，貸出來的款項也都是直接轉到林縠波的帳號，貸款也
      都是林縠波在繳云云，然，系爭借款是直接匯入被告於高
      雄銀行三民分行之帳戶（帳號：00000000000-0），並無
      其他證據顯示系爭借款是由高雄銀行匯入林縠波帳戶，且
      上開借據亦由被告以借款人之名義親自簽字及用印在上，
      可認被告才是系爭借款之借款人，被告上開所辯，並不足
      採。
（二）原告主張：其代被告清償系爭借款之本金2,993,993 元、
      利息與違約金446,959 元（合計3,440,952 元）等語，並
      提出代償高雄銀行借款明細表為證（下稱系爭代償明細，
      審訴卷第15頁），被告則辯稱：系爭代償明細之資料均屬
      實，但匯入之金額並非全部都是原告的錢，其中101年10
      月1日清償之2,017,365元，更是原告自母親林劉叩之帳戶
      內轉出2,038,942元而來等語，經查，系爭代償明細有原
      告提出之高雄銀行放款明細、放款收回傳票可佐（審訴卷
      第129-161頁），且系爭代償明細之清償款項均是匯入被
      告上開高雄銀行三民分行之帳戶，兩造亦不爭執（本院卷
      第61頁），從上開放款明細、放款收回傳票可看出清償之
      款項均來自原告高雄銀行帳戶（帳號：00000000000），
      系爭代償明細中110年4月12日所清償之999,969元，亦是
      由原告以保證人身分清償，有高雄銀行三民分行債務代償
      證明書可參（審訴卷第53頁），是原告主張其代被告清償
      系爭借款達系爭代償明細之總金額3,440,952 元，足以採
      信。而林劉叩之中國信託銀行帳戶雖於101年9月28日有轉
      出2,038,942元（審訴卷第73頁），但轉入之帳號為00000
      0000000，並非原告上開高雄銀行帳號，無法證明原告代
      償之2,017,365元來自林劉叩，是被告上開辯稱亦不足採
      。
（三）按「保證人向債權人為清償後，於其清償之限度內，承受
      債權人對於主債務人之債權。但不得有害於債權人之利益
      。」，民法第749條定有明文。原告既以保證人之身分為
      被告清償3,440,952 元，則其依據民法第749條規定，請
      求被告給付3,440,952 元，於法即屬有據，應予准許。
四、綜上，被告為系爭借款之債務人，原告依民法第749條規定
    提起本訴，請求被告給付3,440,952 元，及自起訴狀繕本送
    達翌日（即110年9月7日）起至清償日止，按年息1.47％計算
    之利息，為有理由，應予准許。
五、兩造陳明願供擔保，聲請宣告假執行或免為假執行，經核並
    無不合，爰分別酌定相當之擔保金額宣告之。
六、本件事證已臻明確，兩造其餘攻擊防禦方法經審酌後，認於
    判決結果均不生影響，爰不一一論述。
七、據上論結，本件原告之訴為有理由，依民事訴訟法第78條、
    第390條第2項、第392條第2項，判決如主文。
中　　華　　民　　國　 111　　年　　3 　　月　　11　　日
                  民事第四庭    法　官　郭任昇
以上正本係照原本作成。
如對本判決上訴，須於判決送達後20日內向本院提出上訴狀。如
委任律師提起上訴者，應一併繳納上訴審裁判費。
中　　華　　民　　國　 111　　年　　3 　　月　　11　　日
                                書記官　林秀敏